【裁判字號】    98,審國,40
【裁判日期】    990209
【裁判案由】    國家賠償
【裁判全文】
臺灣臺北地方法院民事判決              98年度審國字第40號
原      告  戊○○
被      告  行政院勞工委員會
法定代理人  甲○○
訴訟代理人  乙○○
            己○○
            丙○○
            丁○○
上列當事人間請求國家賠償事件，本院於中華民國99年1月26日
言詞辯論終結，判決如下：
    主      文
原告之訴駁回。
訴訟費用新臺幣仟佰元由原告負擔。
    事實及理由
一、原告起訴主張：原告自民國91年8 月起擔任代理教師連續5
    年，於96年7 月南投縣教師甄試未錄取為正式教師後，決定
    返回企業界就職，惟覓職多時，發現被告機關所屬公務員未
    善盡人力稽核之職責，就業市場已失序，造成原告求職時筆
    試通過卻未錄用，致原告一直尋覓屬意工作無著，因而受有
    下列損害：(一)依原告自97年8 月20日至98年7 月1 日在社寮
    國中工作之薪資計算，原告受有自96年8 月20日至97年7 月
    1 日之薪資損失新臺幣（下同）589,128 元。(二)上開薪資損
    失589,128 元自97年8 月20日至98年7 月1 日之利息損失41
    ,567元。(三)短少勞保年資或預付60歲後老人年金221,215 元
    。(四)退休準備金損失30,164元。原告曾向被告請求國家賠償
    ，經被告於97年10月17日函檢送拒絕97年10月16日國家賠償
    理由書，為此依國家賠償法第2 條第2 項規定提起本件訴訟
    。並聲明：被告應給付原告882,083 元及自98年7 月2 日起
    至清償日止，按年息百分之5 計算之利息。
二、被告則以：原告曾於97年1 月21日經被告所屬職業訓練局中
    彰投就業服務中心推介媒合，至卜鋒企業股份有限公司任職
    ，惟2 週後即因自認不適合而請辭，嗣原告又於97年2 月26
    日至臺北市政府所屬仁和就業服務台求職，又陸續自行應徵
    數家廠商徵才工作，於97年4 月9 日參加泰谷光電科技股份
    有限公司（下稱泰谷公司）現場徵才活動未被錄取後，即向
    被告陳情泰谷公司及茂順密封元件科技股份有限公司（下稱
    茂順公司）疑涉徵才不實，被告均予查處回覆，其中泰谷公
    司曾再通知原告面試，原告要求上班後請假處理訴訟事宜，
    泰谷公司考量人力調度未予錄取，另原告曾獲茂順公司錄用
    ，惟原告參觀工廠後自認體能不合而放棄。被告所屬公務員
    並無原告所指未善盡人力稽核之情形，就業市場非被告所能
    控制，且原告主張所受損害與被告無因果關係，原告依國家
    賠償法第2 條第2 項請求賠償，並無理由等語，資為抗辯。
    並聲明：原告之訴駁回。
三、按公務員於執行職務行使公權力時，因故意或過失不法侵害
    人民自由或權利者，國家應負損害賠償責任。公務員怠於執
    行職務，致人民自由或權利遭受損害者亦同。國家賠償法第
    2 條第2 項定有明文。是國家賠償責任之成立，應具備(一)行
    為人須為公務員、(二)須為執行職務行使公權力之行為、(三)須
    係不法之行為、(四)須行為人有故意過失、(五)須侵害人民之自
    由或權利、(六)須不法行為與損害之發生有相當因果關係之要
    件，始足當之。苟公務員縱有此不法行為，按諸一般情形，
    不適於發生此項損害，即無相當因果關係。經查，本件原告
    主張被告所屬公務員未善盡人力稽核之職責，為被告所否認
    ，已難採信。且原告未能覓得屬意工作之原因，或可能原告
    資格不符合企業主需求，或原告對企業主提供之工作條件未
    盡滿意，縱認被告所屬公務員有未善盡人力稽核職責之情形
    ，衡諸常理，亦不必然發生原告未能覓得屬意工作之結果，
    更難認原告即因此受有所主張之薪資損失、利息損失、短少
    勞保年資或預付60歲後老人年金、退休準備金損失等損害，
    揆諸上開說明，原告主張之行為與損害間即無因果關係，原
    告之請求與國家賠償法第2 條第2 項定之要件不符。
四、從而，原告依國家賠償法第2 條第2 項請求被告給付如訴之
    聲明所示，洵屬無據，不應准許。
五、又本件事證已臻明確，兩造其餘攻擊防禦方法及未經援用之
    證據，經本院斟酌後，認為均不足以影響本判決之結果，爰
    不一一論述，併此敘明。
六、本件訴訟費用額，依後附計算書確定如主文所示之金額。
七、據上論結，本件原告之訴為無理由，依民事訴訟法第78條，
    判決如主文。
中    華    民    國    99    年    2     月    9     日
                  民事第六庭    法  官  劉又菁
以上為正本係照原本作成。
如對本判決上訴，須於判決送達後20日內向本院提出上訴狀。
中    華    民    國    99    年    2     月    9     日
                                書記官  潘惠梅

司法院資訊處製作；財團法人民間司法改革基金會備份。
